臺灣高等法院刑事判決
110年度上訴字第2403號
上  訴  人  
即  被  告  陳秋銘


上列上訴人即被告因傷害等案件，不服臺灣士林地方法院109年
度訴字第577號，中華民國110年4月28日第一審判決（起訴案號
：臺灣士林地方檢察署109年度偵字第16386號），提起上訴，本
院判決如下：
    主  文
上訴駁回。                                            
    事實及理由
一、經本院審理結果，認第一審以被告陳秋銘犯刑法第305條恐
    嚇危害安全罪及同法第277條第1之傷害罪，分別判處拘役10
    日、20日，並定應執行拘役25日，並諭知易科罰金折算之標
    準為新臺幣（下同）1千元折算1日，認事用法及量刑均無不
    當，應予維持，並引用第一審判決書記載之事實、證據及理
    由（如附件）。
二、被告上訴意旨略以:被告與告訴人李步青身高、體重不同，
    二人顯非相同級別，倘被告確有毆打告訴人，告訴人身上應
    有挫傷或相類挫傷之傷害，然告訴人僅受頭部損傷、胸壁紅
    腫等傷害，此等傷害顯非被告所造成，且案發當天，被告與
    告訴人確有口角，亦係告訴人先出手，被告行為僅係避免告
    訴人李步青過激之舉動，案發當日於影像未錄得部分實係告
    訴人持工具欲攻擊被告，被告閃躲後乘隙躲入自己車內，為
    此提起上訴云云。
三、本院查：
　㈠原審判決就傷害部分，係審酌被告及告訴人之指述、淡水馬
    偕紀念醫院乙種診斷證明書、現場照片及監視器錄影畫面截
    圖、臺灣士林地方檢察署勘驗被告提供之行車紀錄器畫面檔
    案及原審之勘驗筆錄等證據，認定被告本案傷害犯行，已詳
    敘所憑之證據與認定之理由，並無任何憑空推論之情事，亦
    與經驗法則、論理法則無違。
　㈡被告雖執前詞提起上訴。惟觀諸原審卷附行車紀錄器之翻拍
    照片，被告與告訴人身高、體重雖非全然相同，惟二人身形
    相去不大。且依上開照片可知，依被告與告訴人二人均有相
    互朝對方出拳並互揪之動作，被告除有出拳揮擊告訴人之下
    巴部分，亦有拉扯告訴人衣領之舉(見原審卷第75至84頁)，
    此實與馬偕紀念醫院所出具之診斷證明書上所載告訴人係受
    有頭部損傷、胸壁紅腫之傷勢相吻合，是被告再三質以告訴
    人所受之傷害非其所造成乙節，自不足採信。至被告另辯稱
    :伊僅係被動式防禦乙節，然自原審勘驗筆錄之記載，可見
    告訴人先出手抓被告脖子處後，被告立刻不甘示弱還手抓住
    告訴人之領口，雙方隨即呈現相互拉扯之姿勢離開鏡頭範圍
    ，雙方互不相讓，要無一方單純處於挨打之弱勢狀態甚明，
    堪認其等所受傷勢，均係各自出於傷害犯意所為報復、互毆
    行為造成，難以分辨究為何方先為不法侵害行為，自無從主
    張正當防衛之阻卻違法事由（最高法院30年度上字第1040號
    判決先例意旨參照），是被告執此提起上訴，亦無理由。
四、綜上，被告提起本件上訴，無非就原審之量刑反覆爭執，未
    再有其他舉證為憑，為無理由，應予駁回。
據上論斷，應依刑事訴訟法第373條、第368條，判決如主文。
中　　華　　民　　國　　110 　年　　11　　月　　11　　日
                  刑事第四庭    審判長法  官  陳筱珮
                                      法  官  羅郁婷
                                      法  官  柯姿佐
以上正本證明與原本無異。
如不服本判決，應於收受送達後20日內向本院提出上訴書狀，其
未敘述上訴之理由者並得於提起上訴後20日內向本院補提理由書
（均須按他造當事人之人數附繕本）「切勿逕送上級法院」。
                                      書記官  蔡於衡
中　　華　　民　　國　　110 　年　　11　　月　　11　　日